【裁判字號】    99,易,1382
【裁判日期】    991118
【裁判案由】    竊盜等
【裁判全文】
臺灣臺南地方法院刑事判決              99年度易字第1382號
公  訴  人  臺灣臺南地方法院檢察署檢察官
被      告  陳仁宗
上列被告因竊盜等案件，經檢察官提起公訴（99年度偵字第1180
0 號），被告就被訴事實為有罪之陳述，本院裁定進行簡式審判
程序，判決如下：
    主    文
陳仁宗犯竊盜罪，累犯，處有期徒刑月，如易科罰金，以新臺
幣壹仟元折算壹日。又犯竊盜未遂罪，累犯，處有期徒刑貳月，
如易科罰金，以新臺幣壹仟元折算壹日。應執行有期徒刑月，
如易科罰金，以新臺幣壹仟元折算壹日。
陳仁宗被訴毀損部分，公訴不受理。
    事    實
一、陳仁宗於民國98年間，因施用毒品案件，經本院判處有期徒
    刑6月，於98年11月17日執行完畢。詎仍不知悔改，於99年7
    月23日1時13分許，在臺南縣山上鄉山上村216號前，因所駕
    駛車號9105-EW號自用小客車沒油，見莊英傑所有之車號TM-
    8593號自用小客車停放在該處無人看管，乃意圖為自己不法
    之所有，基於竊盜之犯意，徒手將該車已上鎖之油箱蓋用力
    扳開，致油箱蓋斷裂掉落而毀壞（毀損部分業據莊英傑撤回
    告訴，應諭知不受理，詳後述），進而旋開加油孔蓋，將前
    於路邊拾得之塑膠管插入加油孔內，再以口吸取加油孔內之
    空氣，而利用虹吸原理使該車油箱內之汽油由塑膠管導入車
    外前於路邊拾得之臉盆中，以此方式竊得莊英傑所有之汽油
    40公升。陳仁宗得手後，見嚴英瑞所有之車號SL-4783號（
    起訴書誤載SL-47836號）自用小客車停放在上開莊英傑所有
    自用小客車後方，亦無人看管，另行起意，意圖為自己不法
    之所有，基於竊盜之犯意，徒手將該車已上鎖之油箱蓋用力
    扳開，致油箱蓋變形而毀壞（毀損部分業據嚴英瑞撤回告訴
    ，應諭知不受理，詳後述），進而旋開加油孔蓋，將前於路
    邊拾得之塑膠管插入加油孔內，欲再利用虹吸原理竊取汽油
    時，適為嚴英瑞之兄顏秀祿目睹發覺，報警後當場查獲，而
    未得逞，並扣得臉盆1個及塑膠管1條。
二、案經莊英傑、嚴英瑞訴由臺南縣警察局新化分局報告臺灣臺
    南地方法院檢察署檢察官偵查起訴。
    理    由
一、本件被告陳仁宗於本院審理中就被訴事實為有罪之陳述，經
    告知被告簡式審判程序之旨，並聽取檢察官及被告之意見後
    ，由本院依刑事訴訟法第273 條之1第1項規定，裁定進行簡
    式審判程序，合先敘明。
二、訊據被告對於上揭犯罪事實均坦承不諱，核與證人顏秀祿及
    證人即被害人莊英傑、嚴英瑞於警詢之證述情節相符，並有
    臺南縣警察局新化分局扣押物品目錄表1 紙、臺南縣警察局
    新化分局贓物認領保管單1紙、相片彩色影本8幀附卷可稽，
    及有扣案之臉盆1個及塑膠管1條可證。被告自白核與事實相
    符，本案事證明確，被告犯行堪以認定，應依法論科。
三、核被告所為，係犯刑法第320條第1項之普通竊盜罪及同法第
    320條第3項、第1項之普通竊盜未遂罪。所犯上開2罪，犯意
    個別，行為互殊，復係侵害不同被害人財產法益，應分論併
    罰。被告於98年間，因施用毒品案件，經本院判處有期徒刑
    6 月，於98年11月17日執行完畢，有臺灣臺南地方法院檢察
    署刑案資料查註紀錄表及臺灣高等法院被告前案紀錄表在卷
    可按，其於受此有期徒刑之執行完畢後，5 年內故意再犯本
    件有期徒刑以上之刑之罪，為累犯，各應依刑法第47條第1
    項規定，加重其刑。被告竊盜被害人嚴英瑞所有之汽油部分
    ，僅止於未遂，應依刑法第25條第2 項規定減輕其刑，其刑
    有加減，依法先加重後減輕之。爰審酌被告有上開前科，素
    行不佳，因所駕駛車輛無油而下手行竊之犯罪動機，及其犯
    罪手段及犯罪各自造成被害人莊英傑、嚴英瑞之損害，犯後
    坦承犯罪並已與被害人莊英傑、嚴英瑞達成和解態度尚佳等
    一切情狀，爰各量處如主文所示之刑，並定其應執行之刑，
    並就各宣告刑與所定應執行之刑，均分別諭知易科罰金之折
    算標準，以示懲儆。被告持以竊盜之臉盆1個及塑膠管1條，
    係被告於路邊拾得而非其所有之物，業據被告供述明確，依
    法不得宣告沒收，併此敘明。
四、公訴意旨另以被告於前揭時、地，基於毀損之犯意，徒手將
    莊英傑所有之車號TM-8593 號自用小客車已上鎖之油箱蓋用
    力扳開，致油箱蓋斷裂掉落而毀壞；旋另基於毀損之犯意，
    徒手將嚴英瑞所有之車號SL-4783 號自用小客車已上鎖之油
    箱蓋用力扳開，致油箱蓋變形而毀壞。經告訴人莊英傑、嚴
    英瑞訴由臺南縣警察局新化分局報告偵辦，因認被告涉犯刑
    法第354 條之毀損罪嫌等語。按告訴乃論之罪，告訴人於第
    一審辯論終結前得撤回其告訴，又告訴經撤回者，法院應諭
    知不受理之判決，刑事訴訟法第238條第1項、第303條第3款
    定有明文。不受理判決，得不經言詞辯論為之，同法第307
    條亦規定甚明。本件告訴人莊英傑、嚴英瑞告訴被告涉犯毀
    損案件，起訴書認被告均係係犯刑法第354 條之毀損罪嫌，
    依同法第357 條之規定，須告訴乃論。茲據告訴人莊英傑、
    嚴英瑞於本院審理時當庭以言詞並具狀撤回告訴，揆諸前開
    法條之規定，爰不經言詞辯論，就被告涉犯毀損罪嫌部分，
    諭知不受理之判決。
據上論斷，應依刑事訴訟法第273 條之1第1項、第299條第1項前
、第303條第3款、第307條，刑法第320條第1項、第3項、第47條
第1項、第25條第2項、第41條第1項前段、第8項、第51條第5 款
，刑法施行法第1條之1第1項、第2項前段，判決如主文。
中    華    民    國    99    年    11    月    18    日
                  刑事第十三庭  法  官  熊祥雲
以上正本證明與原本無異
如不服本判決應於收受本判決後10日內向本院提出上訴書狀，並
應敘述具體理由。其未敘述上訴理由者，應於上訴期間屆滿後20
日內向本院補提理由書狀（均須按他造當事人之人數附繕本）「
切勿逕送上級法院」。
                                書記官  林幸萱
中    華    民    國    99    年    11    月    18    日
附錄論罪科刑法條：
刑法第320條第1項、第3項：
意圖為自己或第三人不法之所有，而竊取他人之動產者，為竊盜
罪，處五年以下有期徒刑、拘役或五百元以下罰金。
前二項之未遂犯罰之。

司法院資訊處製作；財團法人民間司法改革基金會備份。
